【裁判字號】    88,上易,5540
【裁判日期】    890118
【裁判案由】    贓物
【裁判全文】
臺灣高等法院刑事判決                  八十八年度上易字第五五四號
    上  訴  人
    即  被  告  甲○○
右上訴人，因贓物案件，不服臺灣板橋地方法院八十八年度易緝字第一七八號，中華
民國八十八年八月十六日第一審判決（起訴案號：臺灣板橋地方法院檢察署八十七年
度偵字第四００三號），提起上訴，本院判決如左：
    主      文
上訴駁回。
    事實及理由
一、本案經本院審理結果，認第一審判決以被告所為，係犯刑法第三百四十九條第二
    項之故買贓物罪，因而判決甲○○故買贓物，處有期徒刑陸月。認事用法及量刑
    均無不當，應予維持，並引用第一審判決書（如附件）記載之事實、證據及理由
    。
二、被告上訴意旨略以：其未為故買贓物之犯行，係綽號「阿龍」之男子積欠新台幣
    （下同）一萬八千元，乃將上開機車及該機車之鑰匙寄放於台北縣板橋市○○路
    六三之十二號居所前，表示日後賺錢再領回，不知該機車為他人遭竊之贓物云云
    。
三、經查：
    (一)本案機車引擎號碼為四ＣＷ－０七七二一三號，車牌號碼為ＦＺＵ－七三七號
      之重型機車，係被害人謝朝賓所有，於八十五年九月二十一日晚上十一時許，
      在台北縣板橋市○○街六號前失竊，業據被害人之妹乙○○於警訊時陳述綦詳
      ，並有台北縣警察局贓物認領保管單及車輛竊盜車牌失竊資料個別查詢報表－
      查詢車輛認可資料各一紙附卷可按，足證該機車係贓物無訛。
    (二)被告甲○○於偵查中對其購買機車之犯行，已坦承不諱（見八十六年度偵字第
      一六００二號偵查卷第十一頁背面），並有經警在被告處查獲「阿龍」者所交
      付之機車鑰匙三把扣案可資佐證。
    (三)被告坦承以前曾買賣過機車，而其購買機車，竟不要求機車之行車執照、來源
      證件，顯與情理不符。況被告前有三次贓物前科，有台灣高等法院檢察署刑案
      紀錄簡覆表附卷可參，被告應知購買機車時應注意機車來源之合法性，來路不
      明之機車不可買受，仍以一萬元之低價及先付二千元之方式購買該無來源證件
      、行車執照之機車，其有贓物之認識，彰彰甚明。
    (四)被告於偵查、原審均稱不知「阿龍」者之姓名、住址，於本院最後審理期中，
      突稱阿龍為童朝，聲請傳訊童朝云云。因被告購買贓車之行已極明確。該童朝
      是否為阿龍，為童朝是否涉及竊盜等罪嫌，與被告贓物犯行無涉，該童朝之人
      ，應另由檢察官追究其刑責。本院並無傳訊之必要，附此敘明。
四、綜上所述，被告上訴空言否認購買機車及無贓物之認識，為卸責之詞，不足採信
    。上訴核無理由，應予駁回。
五、據上論斷，應依刑事訴訟法第三百七十三條、第三百六十八條，判決如主文。
本案經檢察官陳追到庭執行職務。
中     華     民     國    八十九   年       一       月      十八      日
                             臺灣高等法院刑事第五庭
                                 審判長法  官  曾  德  水
                                       法  官  楊  貴  雄
                                       法  官  趙  功  恆
右正本證明與原本無異。
不得上訴。
                                       書記官  常  淑  慧
中     華     民     國    八十九   年       一       月     二十一     日
附錄：本案論罪科刑法條全文
刑法第三百四十九條第二項
搬運、寄藏、故買贓物或為牙保者，處五年以下有期徒刑、拘役或科或併科一千元以
下罰金。


司法院資訊處製作；財團法人民間司法改革基金會備份。
